【裁判字號】    97,易,1517
【裁判日期】    980119
【裁判案由】    偽造文書
【裁判全文】
臺灣臺南地方法院刑事判決              97年度易字第1517號
公  訴  人  臺灣臺南地方法院檢察署檢察官
被      告  甲○○
選任辯護人  涂欣成律師
            洪梅芬律師
            李季錦律師
被      告  乙○○
選任辯護人  王進輝律師
上列被告等因偽造文書案件，經檢察官提起公訴（96年度偵字第
11819號），本院判決如下：
    主  文
甲○○、乙○○均無罪。
    理  由
一、本件公訴意旨略以：被告甲○○於民國88年間，為能至臺南
    市肉品市場股份有限公司（下稱臺南市肉品市場公司）任職
    ，遂欲取得工作經歷之在職證明以通過相關任職審查，竟於
    88年間某日，與被告乙○○基於共同之犯意聯絡，由甲○○
    商請乙○○開立虛偽不實之「憲成壓克粒股份有限公司」（
    下稱憲成公司）之「員工在職證明書」，交由甲○○持向臺
    南市肉品市場公司行使，而通過任職審查擔任該公司業務課
    長之職務等情。因認被告甲○○、乙○○二人涉犯刑法第21
    6條、第210條行使偽造私文書罪嫌，嗣經公訴檢察官變更起
    訴法條為刑法第216條、第215條行使業務上文書登載不實罪
    嫌。
二、按犯罪事實應依證據認定之，無證據不得認定犯罪事實。不
    能證明被告犯罪者，應諭知無罪之判決。刑事訴訟法第154
    條第2項、第301條第1項分別定有明文。次按認定不利於被
    告之事實，須依積極證據，茍積極證據不足為不利於被告事
    實之認定時，即應為有利於被告之認定，更不必有何有利之
    證據。而認定犯罪事實所憑之證據，雖不以直接證據為限，
    間接證據亦包括在內，然無論直接或間接證據，其為訴訟上
    之證明，須於通常一般之人均不致有所懷疑，而得確信其為
    真實之程度者，始得據之為有罪之認定，倘其證明尚未達到
    此一程度，而有合理之懷疑存在，致使無從為有罪之確信時
    ，即應為無罪之判決（最高法院30年上字第816號、76年臺
    上字第4986號判例意旨參照）。再按檢察官就被告犯罪事實
    ，應負舉證責任，並指出證明之方法，刑事訴訟法第161條
    第1項定有明文。故檢察官對於起訴之犯罪事實，應負提出
    證據及說服之實質舉證責任。倘其所提出之證據，不足為被
    告有罪之積極證明，或其指出證明之方法，無從說服法院以
    形成被告有罪之心證，基於無罪推定之原則，自應為被告無
    罪判決之諭知（最高法院92年臺上字第128號判例意旨參照
    ）。再按，刑事被告並無自證己罪之義務，其在訴訟上所為
    之辯解，只須達於對起訴事證提出合理質疑之程度為已足，
    檢察官如對被告所舉反證仍有爭執，即應依刑事訴訟法第16
    1條規定積極舉證釋疑（最高法院97年度台上字第3099號判
    決意旨參照）。依上開最高法院判例及判決意旨可知，基於
    被告無自證己罪之義務，被告對於檢察官所起訴之事證所為
    之辯解，只須使法院達於合理懷疑之程度即可，檢察官如有
    爭執，即須依刑事訴訟法第161條積極舉證，惟檢察官所舉
    證據如不足以使法院對被告產生有罪確信之心證，基於無罪
    推定之原則，法院即應為被告無罪判決之諭知。
三、檢察官認為被告二人涉有上開罪嫌之依據：
  (一)被告甲○○、乙○○於法務部調查局臺南市調站（下稱臺南
    市調站）司法警察官調查及檢察官偵查中之供述（南市廉二
    字第0966807450號第7至11頁、第27至29頁，96偵字第11819
    號卷第83至86頁、第57至60頁）。
  (二)被告甲○○員工在職證明書、臺南市政府94年5月19日南市
    政查字第094000850號函復之89年1月6日台南市肉品市場股
    份有限公司派用甲○○送審請示單、勞工保險局94年7月6日
    保政一字第09460000920號函復之甲○○勞工保險投保資料
    、台南市政府94年8月18日南市建字第09400666750號函復之
    台南市肉品市場公司89年度第一次人事審議會議、憲成公司
    商工登記資料（南市廉二字第0966807450號第30、31、83、
    84、90、94、122、133頁）。
四、證據能力：
  (一)按刑事訴訟法為保障被告之反對詰問權，排除具有虛偽危險
    性之傳聞證據，以求實體真實之發見，乃於92年2月6日修正
    公布、同年9月1日施行之刑事訴訟法第159條第1項明定：「
    被告以外之人於審判外之言詞或書面陳述，除法律有規定者
    外，不得作為證據。」是被告以外之人於檢察事務官、司法
    警察官或司法警察調查中所為之陳述，未經被告於審判期日
    踐行詰問之程序，性質上屬於傳聞證據，依同法第159條之
    2規定，該陳述除具有較可信之特別情況及為證明犯罪事實
    存否所必要者外，不具有證據能力，則刑事訴訟法第159條
    之2顯係就證據能力所為之規定。至其所謂「具有較可信之
    特別情況」，應係指該被告以外之人於檢察事務官、司法警
    察官或司法警察調查中所為之陳述，與審判中不符，而其先
    前之陳述，從客觀上之環境或條件等情況加以觀察，有足以
    取代審判中經反對詰問之可信性保證者而言（最高法院96年
    台上字第5979號裁判要旨參照）。
  (二)本件檢察官所引被告乙○○於臺南市調站調查時陳稱：「（
    問：（提示：憲成壓克粒股份有限公司員工在職證明書影本
    ）該員工在職證明書是否係你以憲成壓克粒股份有限公司（
    下稱：憲成公司）名義開立? 你前述甲○○可能是臨時工，
    為何開立員工在職證明書，指其係公司的業務副理，並供其
    使用?）（經檢視後作答）該員工在職證明書是經我同意開
    立，並交付甲○○行使。是因為甲○○另要應徵其他工作，
    拜託我開立名稱較好聽的業務副理，以方便渠應徵。」之供
    述證據（見市調站卷第28頁），乃關於共同被告甲○○之事
    項，就被告甲○○而言，係屬被告以外之人於審判外之陳述
    ，業經被告甲○○及其辯護人於本院準備程序及審理時爭執
    無證據能力，而被告乙○○上開陳述與其於本院審理詰問時
    所具結證述之內容並不相符，經本院聽取被告乙○○於臺南
    市調站之調查錄音內容，被告乙○○於95年3月6日應訊當時
    對於調查人員詢問是否認識被告甲○○？甲○○有無在憲成
    公司任職過？以及為何於88年間開立員工在職證明書予甲○
    ○等情節，多次陳稱因時間經過甚久，已不記憶等語，且其
    於應訊期間多次以電話向公司會計及其妻詢問後，對於為何
    開立員工在職證明書予甲○○乙節，仍然答稱：不知道、還
    要回去再查等語。顯見被告乙○○於臺南市調站應訊當時對
    於開立員工在職證明書予甲○○之事，已無記憶，是其當時
    所為之陳述，顯然並不具有較可信之特別情況。且上開調查
    筆錄記載：「是因為甲○○另要應徵其他工作，拜託我開立
    名稱較好聽的業務副理，以方便渠應徵。」等內容，乃係調
    查人員質疑被告乙○○既稱甲○○可能是臨時工，為何在職
    證明書記載業務副理一情時，因被告乙○○陳稱：有可能是
    因為甲○○當時從事業務銷售的一個對外職稱，有助其對外
    業務接洽等語，為調查人員所不相信，調查人員自行推論是
    因甲○○要應徵其他的工作，拜託乙○○開立名稱較好聽的
    業務副理等情節，被告乙○○始勉強配合應稱可能是如此。
    此有本院勘驗調查錄音帶所製作之乙○○95.3.6警詢筆錄1
    份詳載全部偵訊情節，可資觀照（見本院卷第114至124頁）
    。檢察官、被告及其辯護人對於本院勘驗製作之上開筆錄記
    載內容亦無爭執，並均陳明同意引為證據（見本院卷第10 4
    、105頁）。據此可知，上開調查筆錄記載之內容，乃調查
    人員自行推斷之情節，並非被告乙○○先行主動陳述出來之
    內容，誠難認有足以取代審判中經詰問證述之可信性保證，
    應認無刑事訴訟法第159條之2規定之適用。故被告乙○○於
    臺南市調站所為之陳述，應無證據能力，不得為本案之證據
    。
  (三)再按被告以外之人於審判外之陳述，雖不符前4條之規定，
    而經當事人於審判程序同意作為證據，法院審酌該言詞陳述
    或書面陳述作成時之情況，認為適當者，亦得為證據。當事
    人、代理人或辯護人於法院調查證據時，知有第159條第1項
    不得為證據之情形，而未於言詞辯論終結前聲明異議者，視
    為有前項之同意，同法第159條之5第1項、第2項亦定有明文
    。查，除上開被告乙○○於臺南市調站所為之陳述，經認定
    無証據能力，不得為本案之證據外，本判決所引用之下列供
    述證據及非供述證據，檢察官、被告及其辯護人於本院準備
    程序及審理期日均未爭執其證據能力，迄於本院審理期日終
    結前亦未聲明異議，本院審酌其取得之過程並無瑕疵，且與
    本案待證事實間復具有相當之關聯性，以之為本案證據尚無
    不當，均得採為證據。
五、被告之辯解：
    被告二人對於被告乙○○於89年1月間開立憲成公司「員工
    在職證明書」予被告甲○○，內容記載：甲○○自83年8 月
    1日起至87年6月30日止任職憲成公司業務副理等情，以及被
    告甲○○於89年1月6日提供上開「員工在職證明書」予臺南
    市肉品市場公司人事審議會議通過僱用而擔任該公司業務課
    長職務等事實均不爭執，惟以：被告甲○○確曾擔任憲成公
    司業務副理一職，上開「員工在職證明書」內容並無不實等
    情詞，否認有偽造文書犯行；辯護人並以「員工在職證明書
    」係屬刑法第212條之特種文書，刑法第215條之業務文書不
    包括刑法第212條之特種文書等辯護意旨，為被告二人作無
    罪答辯。
六、本件不爭執事實及爭執事項：
  (一)檢察官、被告及其辯護人均不爭執之事實如下（見本院「易
    」字卷第24、25頁）：
  1.被告乙○○自78、79年間起擔任憲成公司董事長迄今。
  2.被告乙○○於89年1月間開立憲成公司「員工在職證明書」
    予甲○○，其內容記載：甲○○自83年8月1日起至87年6月
    30日止任職憲成公司業務副理等情。被告甲○○於89年1 月
    6日提供上開「員工在職證明書」予臺南市肉品市場公司人
    事審議會議通過僱用而擔任該公司業務課長職務。
    並有被告甲○○員工在職證明書、臺南市政府94年5月19日
    南市政查字第094000850號函復之89年1月6日台南市肉品市
    場股份有限公司派用甲○○送審請示單、台南市政府94年8
    月18日南市建字第09400666750號函復之台南市肉品市場公
    司89年度第一次人事審議會議、憲成公司商工登記資料可證
    （見南市廉二字第0966807450號第30、31、83、84、122、
    133頁），足認為事實無訛。
  (二)本案爭執事項如下（見本院「易」字卷第25頁）：
  1.事實上爭執：被告甲○○有無於83年8月1日起至87年6月30
    日擔任憲成壓克粒股份有限公司業務副理？
  2.法律上爭執：被告乙○○開立上開「員工服務證明書」是否
    屬於業務上行為？是否該當於刑法第215條規定之「業務上
    作成之文書」？
七、本院之判斷：
  (一)事實上爭執：被告甲○○有無於83年8月1日起至87年6月30
    日擔任憲成壓克粒股份有限公司業務副理？亦即被告乙○○
    所出具之上開「員工服務證明書」內容是否不實在？
  1.檢察官指稱上開「員工服務證明書」內容不實之主要證明方
    法，係以被告甲○○於臺南市調站及檢察官偵訊時之供述，
    暨勞工保險局94年7月6日保政一字第09460000920號函復之
    甲○○勞工保險投保資料顯示被告甲○○於83年8月1日至87
    年6月30日期間並未投保於憲成公司等為論據。經查：
  (1)被告甲○○於96年5月16日應臺南市調站人員調查時供稱：
    「（問：《提示：臺南市政府94年8月18日南市建市字第094
    00666750號函所附憲成公司在職證明書影本》該證明書是否
    係你所提出？有無不實？答：（經檢視後作答）該證明書確
    係我提出，我確於該證明書所載83年8月1日至87年6月30 日
    期間，任職憲成公司業務副理職。」、「（問：前揭證明書
    係何人繕打、出具？）答：該證明書係憲成公司繕打，由該
    公司董事長乙○○出具的。我任職該公司期間，乙○○係給
    我擔任業務副理頭銜，方便在外招攬業務。」、「（問：是
    否認識乙○○？有何關係？）答：認識，他就是憲成公司董
    事長。82、83年間，我已知道有乙○○這個人，不過沒有什
    麼交情，83年我主動到憲成公司，向乙○○表示可以仲介招
    攬業務，而乙○○亦同意以我係該公司業務副理職稱招攬生
    意，該段期間，我也曾仲介成功數筆生意，並取得佣金。」
    、「（問：《提示：勞工保險局94年7月6日保政一字第0946
    0000920號函暨附件》該函所附甲○○「勞工保險被保險人
    投保資料表」顯示，83年8月至87年6月，你並未任職憲成公
    司，是以沒有投保紀錄。你作何解釋？）答：（經檢視後作
    答）我當時在憲成公司因係仲介、招攬抽佣性質，並未支薪
    ，所以沒有勞保的投保紀錄。」各等語（見市調站卷第9、
    10頁）；其後於97年3月5日檢察官偵訊時亦供述：「（問：
    你確實是業務副理?）答：是。」、「（問：有何證據?）答
    ：我沒有文件證明，但當時我本來去應徵是工廠的作業員，
    結果老闆說需要臨時的工作，需要跑業務，所以變成跑業務
    。」、「（問：跑業務，所以是業務副理?）答：這是讓我
    在外面比較好開拓工作，比要威嚴。」、「（問：薪資多少
    ?）答：沒有固定薪資，算抽佣，比如說客戶需要原料，重
    量看多少，一公斤抽五毛錢或一塊錢。」、「（問：有參加
    勞保）答：沒有。」、「（問：有薪資證明或繳稅證明?）
    答：沒有。」、「（問：為何憲成公司沒有?）答：是兼職
    的，口頭約定，臨時的。」、「（問：什麼叫兼職的、口頭
    約定的?）答：我幫他開拓市場，當時我同時在我朋友那邊
    做重利，這是我個人遺憾，如果我當時還在工廠做事，可能
    不會去做重利的事情。」、「（問：所以這樣也算是業務副
    理?）答：對。」、「（問：所以你不承認有行使假的服務
    證明去肉品市場任職?）答：我不承認，只是那個工作不是
    很正式而已。」各等語（見偵查卷第84至85頁）。是由上述
    可知，被告甲○○於調查人員及檢察官偵訊時均已供稱其任
    職憲成公司期間從事業務招攬，被告乙○○同意其以業務副
    理職稱對外招攬生意等語甚明，尚難以此證明被告乙○○所
    出具之上開「員工服務證明書」內容不實。
  (2)又查，被告甲○○、乙○○於本院97年11月19日審理時經檢
    察官及辯護人隔離詰問結果，其等關於二人認識及求職之過
    程，均謂：係在聚餐場合經朋友介紹認識，之後甲○○至憲
    成公司應徵工作，乙○○遂同意甲○○擔任業務工作」（見
    本院97年度易字第1517號卷《下同》第26、27頁及第34、3
    5頁）。對於憲成公司環境，二人亦均表示憲成公司位處在
    永康市亞太工業區內（同卷第27頁、第33頁）。對於被告乙
    ○○辦公位置，被告甲○○證稱：「…乙○○的辦公室在3
    樓，我都在3樓找他。」（同卷第27頁），乙○○證稱：「
    （問：83年8月到87年6月間，你在公司辦公室是幾樓?）答
    ：那時候我忘記了，不是在二樓就是在三樓，一樓也有，十
    幾年前的事情我忘記了，因為這段期間我們辦公室有變遷。
    」（同卷第34頁）。對於甲○○在憲成公司有無辦公室，兩
    人亦答稱「沒有」（同卷第28頁、第35頁）。對於被告甲○
    ○擔任職務之內容，二人均稱：甲○○從事業務開拓市場。
    關於招攬客戶之方式，係該公司如有生產壓克力粒，甲○○
    就將該公司的名片或是電話資料交由乙○○接洽（同卷第30
    頁、第35頁)。其次，甲○○取得公司資料後均是直接交給
    乙○○一人而已（同卷第30頁），故其證稱不知憲成公司當
    時業務經理之姓名（同卷第31頁），亦屬正常。再者，關於
    報酬細節，二人均證稱「薪水係採抽佣制度」、「以重量計
    算佣金」、「有仲介客戶成功，以每公斤原料抽佣5角到1元
    給甲○○」（同卷第28、35、36頁）。其次，甲○○證稱其
    於任職期間仲介成功3、4筆，有1個月領過8千多元，也有領
    過1個月3萬元左右，沒有每個月都領到佣金（同卷第30、31
    頁）；乙○○則證稱：甲○○仲介成功件數我忘記了（同卷
    第36頁），平均1個月給過1萬多到3萬多都有，也有沒有佣
    金的月份（同卷第37頁），憲成公司並無正職的業務副理（
    同卷第40頁），仲介成功的客戶按照每月的交易量給付佣金
    ，最多可以抽半年的佣金，每月交易的佣金是當月1次給付
    （同卷第41頁）等情節，經核被告二人之陳述並無矛盾之處
    ，復與被告甲○○於前述臺南市調站及檢察官偵訊時供述係
    「抽佣」性質、無固定薪資、1公斤抽5角或1元等情節相符
    。雖然被告乙○○就甲○○何時擔任業務副理乙節，前後陳
    述略有出入，然事情已經過10餘年，本即難期其對於被告甲
    ○○之任職細節猶能鉅細彌遺清楚記憶而無絲毫出入，故縱
    其供述略有出入之處，亦屬常情可容，尚難執此否定其他證
    述內容之可信性。從而，由被告甲○○、乙○○二人經隔離
    詰問所為之陳述，其等對於二人認識經過、被告甲○○求職
    過程、憲成公司環境、被告甲○○擔任職務內容、招攬客戶
    方式、報酬之給付等有關任職重要事項之陳述，均大致相符
    之情，亦無從據以證明被告乙○○所出具之「員工服務證明
    書」內容有所不實。
  (3)再者，關於被告甲○○未在憲成公司參加勞工保險之事實，
    固為被告二人所不爭執，並有勞工保險局94年7月6日保政一
    字第09460000920號函復之甲○○勞工保險投保資料可供證
    明。然按現今公司行號仍存在未為員工投保勞工保險之現象
    ，遑論10餘年前，故不得以雇主未為員工投保勞工保險，即
    遽以認定無僱傭關係存在。且由被告二人對於被告甲○○未
    在憲成公司參加勞工保險之原因，被告甲○○初於臺南市調
    站人員調查時即供稱：「我當時在憲成公司因係仲介、招攬
    抽佣性質，並未支薪，所以沒有勞保的投保紀錄。」等語（
    見市調站卷第9、10頁），偵查中亦供述：「（問：為何憲
    成公司沒有《指勞健保》?）答：是兼職的，口頭約定，臨
    時的。」等語（見偵查卷第85頁）。核與被告乙○○於本院
    結證陳稱：「臨時契約我就沒有申報〔指營利事業所得稅〕
    ，申報對我沒有幫助。如果申報薪資支出，就要投保勞保，
    而且要提撥勞退基金，我認為比較不利，所以我就沒有申報
    」（見本院卷第38頁）、「（問：是否會幫臨時性的員工投
    保?）答：臨時性的員工都沒有。」等語（本院卷第44頁）
    ，亦屬一致。是以被告甲○○任職憲成公司期間之報酬係採
    抽佣制度而無底薪，每月所得不固定，被告乙○○因未將給
    付予甲○○之佣金支出申報為憲成公司營業薪資支出，因而
    未為被告甲○○投保勞工保險，衡情亦屬合理可信。是以，
    尚不得僅憑被告甲○○未在憲成公司投保勞工保險之事實，
    遽為被告未任職憲成公司之推定。
  (4)此外，公訴人並未提出其他證據說服本院形成被告乙○○所
    出具之上開「員工服務證明書」內容不實之心證，自無從認
    定此部分起訴事實為真。
  (二)法律上爭執：被告乙○○開立上開「員工服務證明書」是否
    屬於業務上行為？是否該當於刑法第215條規定之「業務上
    作成之文書」?
  1.按刑法第212條之偽造、變造護照、旅券、免許證、特許證
    及關於品行、能力、服務或其他相類之證書、介紹書，此等
    文書，性質上有屬於公文書者，有屬於私文書者，其所以別
    為一類者，無非以其或與謀生有關，或為一時之方便，於公
    共信用之影響較輕，故處刑亦輕，乃關於公文書與私文書之
    特別規定（最高法院90年台上字第910號裁判要旨參考）；
    偽造關於服務或其他相類之證書，足以生損害於公眾或他人
    者，應論以刑法第212條之偽造特種文書罪（亦有最高法院
    86年台上字第4801號、91年台上字第7108號裁判要旨參考）
    。是本件被告乙○○所開立之被告甲○○在憲成公司擔任業
    務經理之上開「員工服務證明書」，係關於服務或其他相類
    之證書，核屬刑法第212條之特種文書，洵堪肯認。
  2.次按刑法第215條所謂業務上作成之文書，係指從事業務之
    人，本於業務上作成之文書而言（最高法院47年台上字第
    515號判例要旨參照）；又按刑法第215條業務上文書登載不
    實罪之成立，以從事業務之人，明知為不實之事項，而登載
    於其業務上作成之文書，足以生損害於公眾或他人者，為其
    構成之要件。而此所稱之「業務上作成之文書」，係指從事
    業務之人本於其業務上之行為關係所作成之文書而言；倘非
    本於其業務上之行為關係所作成之文書，即非此所謂之「業
    務上作成之文書」（最高法院90年台上字第5072號裁判要旨
    ）。再者，刑法上所謂業務係指以繼續之意思，反覆實施同
    種類行為為目的之社會活動而言。從而，刑法第215條之所
    規範之業務文書，係指從事業務之人，本於反覆實施同種類
    之業務行為所作成之文書。而公司為員工出具服務證明書，
    係偶而應員工需求而為之人事證明，並公司業務之進行無關
    連，亦無繼續性或反覆實施之性質，故公司負責人出具之員
    工服務證明書，尚難認為係其業務上制成之文書，其制作內
    容縱有虛偽，亦難以刑法第215條之罪相繩（67、3、7臺刑
    67刑(二)函字第263號研究意見亦同此見解可供參考）。據此
    ，本件被告乙○○為憲成公司董事長，其為被告甲○○所開
    立之憲成公司「員工服務證明書」，與執行業務並無關係，
    亦非附隨其執行業務而製作之文書，依前揭說明，自不該當
    於刑法第215條規定之「業務上作成之文書」。
  3.再按刑法第212條之文書，雖為私文書或公文書之一種，但
    偽造此種文書，多屬於為謀生及一時便利起見，其情節較輕
    ，故同法於第210條及第211條外，為特設專條科以較輕之刑
    ，依特別規定優於普通規定之原則，殊無適用同法第210 條
    或第211條，而論以偽造私文書或公文書罪之餘地（此有最
    高法院43年台上字第875號判例要旨參照）。本件被告乙○
    ○為被告甲○○所開立之憲成公司「員工服務證明書」，係
    表彰被告甲○○在憲成公司任職之證明，性質上屬於私文書
    ，被告乙○○為憲成公司董事長，係有權製作人，故其內容
    縱有虛偽，依前揭實務見解，亦不論以刑法第212條或第210
    條之罪，是基於同一法理，亦無再援引刑法第215條論擬之
    理（按刑法第215條之法定刑高於刑法第212條）。
  4.從而，檢察官變更起訴法條，認被告二人應構成刑法第216
    條、第215條行使業務上文書登載不實罪嫌，尚難認有理由
    。
八、綜上所述，本件就事實而言，檢察官所舉證據尚不足以使法
    院對被告產生有罪確信之心證；就法律上而言，被告乙○○
    所出具之「員工服務證明書」，亦不該當於刑法第215條規
    定之「業務上作成之文書」。故依法應為無罪判決之諭知。
據上論斷，應依刑事訴訟法第301條第1項，判決如主文。
本案經檢察官林朝文到庭執行職務。
中    華    民    國    98    年    1    月    19    日
                                法  官   陳淑卿
以上正本證明與原本無異。
如不服本判決應於收受本判後10日內向本院提出上訴書狀，並應
敘述具體理由。如未敘述上訴理由者，應於上訴期間屆滿後20日
內向本院補提理由書狀（均須按他造當事人之人數附繕本）「切
勿逕送上級法院」。
                                書記官   周怡青
中    華    民    國    98    年    1    月    19    日


司法院資訊處製作；財團法人民間司法改革基金會備份。
